臺灣臺北地方法院刑事判決　　　　　　 94年度簡上字第115號
上　訴　人
即　被　告　丁○○
選任辯護人　吳雨學律師
上列上訴人即被告因傷害案件，不服本院九十四年度簡字第629
號，中華民國94年4月15日第一審刑事簡易判決（聲請簡易判決
處刑案號：94年度偵字第3962號），提起上訴，本院管轄第二審
之合議庭判決如下：
    主  文
上訴駁回。
    事  實
一、丁○○與丙○○、乙○○○夫婦分別居住於台北市○○○路
    ○段十一號之一之四樓及三樓，為同一棟大樓之住戶。因丙○○將其所從事之水泥工所須工具堆放於三樓至四樓樓梯間
    ，妨害上下通行，丁○○先於民國九十四年一月二十九日以
    口頭要求移除，乙○○○口頭應允，但卻始終未加以清理，
    丁○○因而心生不滿，於同年月三十一日十七時許，先至丙○○夫婦所居住之三樓處，叫喚其夫婦下樓，丙○○夫婦二
    人即跟隨其下樓至一樓大門外十三巷口處，三人在一樓門外
    發生口角，丁○○竟基於傷害之犯意，持其自屋旁拾得非其
    所有之鐵質，長約二台尺長之管狀金屬器物（未經扣案），
    揮打丙○○之左、右腳多下，丙○○徒手阻擋，因而致其左
    手、左腕及左頸部亦遭毆及。乙○○○在被告持鐵管毆打丙○○之際上前阻止並欲搶下鐵管，但卻遭丁○○所持用之上
    開管狀器物之一端撞擊到右上胸一下，乙○○○遭撞擊後因
    疼痛而未再上前，丁○○即續持上開器物繼續毆打丙○○三
    、四下後，即自行停手往山水街方向跑離現場。丙○○因而
    受有左頸多處挫傷、左手、左腕多處挫傷、右膝、右下膝挫
    傷、左大腿多處挫傷之傷害，另乙○○○則受有右上胸挫傷
    、瘀腫７×７公分之傷害。
二、案經丙○○、乙○○○訴由臺北市政府警察局萬華分局移送
    灣臺北地方法院檢察署檢察官偵查後聲請以簡易判決處刑。
    理  由
一、訊據上訴人即被告丁○○固坦承因告訴人丙○○、乙○○○
    於其等共同居住之大樓三至四樓樓梯間堆放物品，因而發生
    不悅，以及於右揭時間，先至告訴人二人居住之三樓將叫喚
    告訴人二人下樓等情，惟矢口否認有何傷害犯行，辯稱：未
    持鐵管毆打告訴人二人，是告訴人二人從三樓追伊到樓下，
    伊很氣，且不知他們接下來會有什麼動作，所以立即跑離現
    場云云。惟查：
  (一)上開犯罪事實，業據證人丙○○於本院審理時結證：當天被
    告至三樓，敲我家的門，叫我下來，到樓下一樓講，我跟太
    太（乙○○○）下去，走到一樓馬路上時，被告就拿一支長
    約二台尺多，直徑約五十元硬幣之壞掉的鐵製水管打我的腳
    ，我太太去搶鐵棍，被告就打我太太，之後再接著打我。我
    的手腕受傷是因為我要擋他時被打到的，頸子則是因為我閃
    避不及被打到，腳部到現在還有疤等語，及證人乙○○○於
    本院審理時結證：今年一月三十一日下午五點多左右，被告
    來我家三樓按電鈴，叫我們到樓下，我們一下樓到十一號之
    一的大門外，被告就用長約二台尺，顏色黑黑的，直徑約六
    、七公分之鐵管先打我先生，打我先生的頭、手、腳都有，
    我先生被打後，我要搶他的管子，被告拿鐵管撞過來，打到
    我右胸一下，我的右胸就流血了，後來被告就再繼續打我先
    生三、四下，打到人家叫警察才跑走。當天我們就到臺北市
    和平醫院驗傷就醫等語（以上均參本院九十四年十一月十七
    日審判筆錄）在案。此外，並有臺北市聯合醫院和平院區出
    具之診斷證明書二紙附卷可稽（參偵卷第十三、十四頁）。
    證人二人係經本院隔離予以訊問。其等就被告當時如何至三
    樓將其二人叫喚至一樓大門外，所述相同，核亦與被告上開
    所自承至三樓叫告訴人二人下樓之情形完全相符。又證人二
    人所述：被告當時所持之器物外觀，毆打告訴人丙○○之位
    置、經過，其所持用之鐵管如何撞擊到告訴人乙○○○之過
    程，亦均大致相符。而依卷附之臺北市立聯合醫院和平院區
    出具之診斷證明書所載，告訴人丙○○受有左頸多處挫傷、
    左手、左腕多處挫傷、右膝、右下肢挫傷、左大腿多處挫傷
    ，另告訴人乙○○○受有右上胸挫傷瘀腫約７×７公分（參
    偵卷第十三、十四頁），其等受傷之部位，與其二人上開證
    詞所述遭毆打之位置亦相一致。另本院依被告之聲請向該院
    函詢，告訴人二人所受之傷係何器物所造成，是否係持鐵管
    所致等情，經該院函覆：無法判斷是何種器物所造成，推測
    可能是鈍器一節，亦有該院九十四年十月二十四日北市醫和
    字第○九四三二五八六四○○號函暨所附病歷在卷可稽（參
    本院卷）。而鐵管在客觀上亦屬鈍器之一種，是證人二人所
    述被告持以傷害之器物，與上開醫院之函覆亦無不符之處。
    參之依上開病歷所載，證人乙○○○右胸所受之傷為７×７
    的圓形瘀傷，與證人乙○○○所述之被告持以毆打之鐵管之
    直徑長度、管狀外觀，及被告係以鐵管之一端撞及到告訴人
    胸部之情形亦相符合。另證人丙○○、乙○○○急診當天均
    曾分別進行五公分以下之淺部創傷處理，核亦與證人乙○○○所述當時胸口有流血，及證人丙○○腳部有疤之情況吻合
    。足認證人丙○○、乙○○○二人上開證詞應非子虛，而可
    採信。
  (二)至於證人二人對於被告當時持以行兇之鐵管最後是否帶離現
    場一節，證人丙○○證稱：不知道是否有帶走等語，證人乙○○○證稱：被告將之帶走等語，以及證人甲○○所述：被
    告是空手離開等語。證人三人之證詞雖不盡相同，但查，系
    爭被告用以行兇的鐵管並未扣案，顯見當時在警方到場後，
    已不在現場，證人丙○○不知道被告有無帶走，此應係因其
    在當時遭毆打之際未予注意所致。又證人甲○○係自該棟大
    樓之七樓頂往下觀看，其距離被告有約一百公尺之距離，業
    據證人甲○○作證在案，是證人甲○○是否確實觀看清楚，
    不無疑問。是自難以證人三人證詞尚有此些微之差異，而認
    證人丙○○、乙○○○二人之證詞有矛盾，而不可採信。又
    證人丙○○雖證述：陳林碧是左上胸受傷，與證人乙○○○
    之證詞，及診斷證明書所載確有不符，惟查，被告持上開器
    物毆打告訴人丙○○多下，致告訴人丙○○受多處挫傷，告
    訴人丙○○在紛亂中，看到其太太上前欲搶下鐵管而遭撞擊
    到胸部，在社會經驗上，其未清楚看清是左側或右側，亦非
    無可能，自不能以證人丙○○此一小小的證詞瑕疵，而否定
    其餘與事實相符合之大部分證詞。是辯護人為被告辯護稱：
    證人丙○○、乙○○○二人之證詞矛盾，不可採信，即難謂
    有理由。
  (三)辯護人為被告另辯護稱：診斷證明書所記載之瘀腫傷勢，未
    記載成因，且如以鐵管毆打所致，其傷勢應為長條狀，另和
    平醫院函覆是鈍器所傷，可能是因為本院函詢之內容所致，
    爰請求再次向該院函詢證人丙○○、乙○○○二人所受之傷
    是何器物所造成，及傳喚診斷醫師張深港到庭作證云云。惟
    查，被告係持鐵管毆打證人丙○○之腿部、手部、頸部，此
    受傷部位均非平面，而屬圓形之立體形狀，而被告係持鐵管
    揮擊，因此，其所接觸證人丙○○身體部位，自非一整個鐵
    條，而只會有其中一小部份，因此，證人丙○○的傷未呈長
    條狀，與常情並無不符。另本院係依被告之調查證據聲請狀
    及準備程序中以言詞要求向和平醫院函詢告訴人二人所受之
    傷勢是否係持鐵管毆打所致，有調查證據聲請狀在卷可稽，
    本院依被告之聲請，向醫院函詢被害人所受之傷係何器物所
    造成，是否有可能係持鐵管毆打所致，並一併請其提供病歷
    ，核與其聲請狀上之聲請內容並無不合，是辯護人上開所述
    ：係因本院函詢之內容不當所致云云，即非有理由，且本院
    認該院已明確函覆無法判斷是何種器物所致，因此，辯護人
    請求再度向該院函詢證人二人所受之傷是何器物所造成，及
    傳喚診斷醫師張深港到庭，均無必要，附此敘明。
  (四)至於被告請求傳訊證人甲○○證明：當天係告訴人欲追打被
    告至樓下，被告始離開現場云云。惟查，證人甲○○到庭結
    證稱：當天聽到樓下有人在吵架．吵很很厲害，在鬧什麼我
    也不清楚。我在七樓頂就是八樓往下看時，看到十一號門口
    有很多人在現場，不知道告訴人二人有無在場，因為只看到
    頭頂，看不出是誰，我看到被告往和平西路三段十三巷轉彎
    的山水街跑，因為他在跑，所以看得出是誰等語（參本院同
    上日筆錄）。由證人甲○○之上開證詞可知，證人甲○○係
    在聽到吵鬧聲時由七樓頂往下看，看到群眾聚集，及被告跑
    離現場之情況，足見其並未看到被告在跑離現場前與告訴人
    二人間所發生之事情，是證人甲○○之證詞，自難資為被告
    有利之認定。
  (五)綜合上述，本件被告傷害告訴人二人之犯行，事證明確，洵
    堪認定。
二、核被告所為，係犯刑法第二百七十七條第一項之普通傷害罪
    。被告多次揮擊毆打告訴人丙○○，應係基於一傷害之犯意
    所為之接續動作，另告訴人乙○○○在被告毆打告訴人丙○○之際，上前阻止並欲搶下被告所持用之鐵管時，遭鐵管撞
    擊到胸部，而受有傷害，是被告係以一傷害行為，而同時傷
    害其二人，侵害同種類之數法益，為想像競合犯，應依刑法
    第五十五條之規定，從一重處斷。本件原審以被告犯罪事證
    明確，適用簡易程序逕依刑事訴訟法第四百四十九條第一項
    前段、第三項、刑法第二百七十七條第一項、第五十五條、
    第四十一條第一項前段、罰金罰鍰提高標準條例第一條前段
    、第二條等規定，以簡易判決處被告有期徒刑三月，並諭知
    易科罰金之折算標準，認事用法及量刑，均無違誤。被告上
    訴意旨空言否認犯罪，指摘原判決失當，為無理由，應予駁
    回。又
    本件被告持以傷害告訴人二人所用之鐵管，雖係被告持以犯
    本罪所用之工具，惟並未扣案，且復無證據證明係被告所有
    ，爰不另為沒收之諭知，附此敘明。
據上論斷，應依刑事訴訟法第四百五十五條之一第三項、第三百
六十八條，判決如主文。
本案經檢察官張志全到庭執行職務
中　　華　　民　　國　　94　　年　　11　　月　　30　　日
                        刑事第四庭  審判長法  官  劉慧芬
                        　　              法  官  郭惠玲
                                          法  官  李桂英
以上正本證明與原本無異。
不得上訴。
                                          書記官  黃鈴容
中　　華　　民　　國　　94　　年　　11　　月　　30　　日
附錄本案論罪科刑法條全文
中華民國刑法第二百七十七條第一項：
傷害人之身體或健康者，處三年以下有期徒刑、拘役或一千元以
下罰金。
